臺灣士林地方法院刑事判決　　　　　　　　　　　　　九十三年度易字第二一八號
　　公　訴　人　臺灣士林地方法院檢察署檢察官
　　被　　　告　乙○○
右列被告因竊盜案件，經檢察官提起公訴（九十三年度偵緝字第一七０號），本院判
決如左：
    主  文
乙○○連續攜帶兇器竊盜，處有期徒刑陸月，如易科罰金，以參佰元折算壹日。剪刀
、螺絲起子各壹支均沒收。
    事  實
一、乙○○前於民國（下同）九十二年一月三日因竊取甲○○所有之鹵素燈、電纜線
    等物品，觸犯竊盜罪，經本院於九十二年七月十六日以九十二年度易字第三０九
    號判處罰金二千元，如易服勞役以三百元折算一日，刑事判決書於同年八月十二
    日寄存送達於警察機關，乙○○未於上訴期間合法上訴，案件於同年九月一日確
    定（不構成累犯，既判力時點至九十二年七月十六日止），詎仍明知故犯，復基
    於意圖為自己不法所有之概括犯意，先於九十二年八月十一日凌晨三時五十八分
    許，持其所有客觀上足以對人之生命、身體構成威脅、足供兇器使用之剪刀一支
    ，在甲○○位於臺北市○○區○○街三十號蘇美實業有限公司之後門前，拆卸竊
    取甲○○所有裝設於其公司後門之監視器鏡頭一具，復於同月十六日凌晨三時二
    十一分許，攜帶其所有足供兇器使用金屬製頂端尖銳之螺絲起子螺絲起子一支，
    至甲○○位於同區○○路五十一巷十三號三樓住處樓梯間（乙○○其時居住於該
    址四樓），拆卸竊取甲○○所有裝設於其住處門前之彩色吸頂式攝影鏡頭一具等
    物品，嗣經甲○○察看監視器錄得畫面，知悉係乙○○所竊取，故報警處理，始
    悉上情。
二、案經甲○○訴由臺北市政府警察局大同分局報告臺灣士林地方法院檢察署檢察官
    偵查起訴。
    理　由
一、訊據被告乙○○，固坦承於上開時、地，以其所有之剪刀及螺絲起子各一支，拆
    卸並取得甲○○所有之監視器鏡頭之事實，惟矢口否認涉有竊盜罪嫌，辯稱：甲
    ○○未經過大樓住戶同意就在電梯口裝設監視器，有違反公寓大廈管理條例之規
    定，她還利用伊不在的時候去伊住處潑化學藥品，伊認為甲○○沒有權利在那裡
    裝監視器，伊拆下監視器是為了要作為告她妨害祕密的證物，並無意圖為自己不
    法所有之竊盜犯意，該監視器鏡頭目前仍在伊家中，因為鈞院開庭時又沒有叫伊
    帶來云云。經查：
（一）被告於右揭時、地，分持剪刀及螺絲起子，拆卸甲○○裝置於其位於臺北市○
      ○區○○街三十號蘇美實業有限公司後門前之監視器鏡頭一具，及甲○○裝置
      位於同區○○路五十一巷十三號三樓住處門前之彩色吸頂式攝影鏡頭各一具之
      事實，業據告訴人甲○○指訴甚詳，復有現場照片十四幀、監視錄影帶二捲、
      監視錄影帶翻拍照片五幀、告訴人購買該監視器鏡頭之發票二紙附卷可稽，而
      依扣案之監視錄影帶，可見九十二年八月十一日當日被告持木梯架設於監視器
      下方，手持尖銳剪刀，持剪刀之手伸入監視器後，畫面即停格，九十二年八月
      十六日係被告持金屬製頂端尖銳之螺絲起子爬上木梯，在一戶門口上方左右張
      望，手向上伸高撥弄，離去時手持塑膠袋內裝有不明物體，此經臺灣士林地方
      法院檢察署於九十三年三月十六日及本院於九十三年五月十九日審理時當場勘
      驗無訛，並有臺灣士林地法院檢察署勘驗驗筆錄一份及本院上開筆錄在卷可稽
      ，且該錄影帶內容為被告所是認，足認被告確有持剪刀及螺絲起子拆卸並取得
      上開監視器鏡頭、彩色吸頂式攝影鏡頭各一具，此部分之事實堪可認定。
（二）又被告雖辯稱其並無不法所有之意圖云云，惟上開監視器鏡頭及彩色吸頂式攝
      影鏡頭等物品，係告訴人甲○○所有，且分別裝設於甲○○位於臺北市○○區
      ○○街三十號蘇美實業有限公司之後門前，及甲○○位於同區○○路五十一巷
      十三號三樓住處樓梯間，已如前述，告訴人為維護其居住處所及工作場所之安
      全，於自家門口及公司後門裝置監視器，本非法之所禁，而被告主張告訴人裝
      據，且被告居住於四樓，則告訴人裝置於三樓住處門口之監視器如何能妨害到
      四樓被告之祕密？此益證被告所辯不合理之處。且縱依其所辯，折卸監視器鏡
      頭是要作為告甲○○妨害祕密之證物，然其並非執法機關，本不得自行破壞並
      沒收他人之私有財物，而被告自承上開監視器鏡頭目前仍在其家中，然其拆卸
      迄今已近九個月，並未將之提出作為所謂控告甲○○妨害祕密之證物，反而藏
      放於其家中，實難認其無不法所有之意圖，且該監視器鏡頭在本案中，為被告
      犯罪所得之「贓物」，非甲○○犯罪之「證物」，豈有因為本案沒有要求帶來
      才一直放在家中未提出之理，益證其辯解矛盾、不合理之處，不足採信。況本
      件被告前即於九十二年一月三日間因竊取甲○○所有之鹵素燈、電纜線等物品
      ，觸犯竊盜罪，經本院於九十二年七月十六日以九十二年度易字第三０九號判
      處罰金二千元，如易服勞役以三百元折算一日，有上開判決書一份在卷可參，
      而被告於該案中對於為何拆取甲○○所有之鹵素燈、電纜線等物之辯解，與本
      案如出一轍，其所辯不足採信之處，亦經該案判決理由一一詳細駁斥在卷，是
      被告對於其行為顯已構成竊盜罪乙節，應知之甚詳，卻仍一再違犯，難謂其無
      不法之認識，所辯洵不足採。本案事證明確，被告犯行應堪認定。
（三）又原起訴事實認定被告所竊取之物品尚包括紅外線鹵素燈二具，惟此紅外線鹵
      素燈二具應係被告於前案即九十二年一月三日所竊取之物，本次並未失竊該物
      品等情，業據告訴人甲○○於警訊及本院審理中陳述甚詳，且依卷附現場照片
      ，可見鹵素燈仍懸掛在遭竊之監視器鏡頭旁，並未失竊，是被告本次並未竊取
      紅外線鹵素燈二具，附此敘明。
二、按刑法第三百二十一條第一項第三款之攜帶兇器竊盜罪，係以行為人攜帶兇器竊
    盜為其加重條件，此所謂兇器，其種類並無限制，凡客觀上足對人之生命、身體
    、安全構成威脅，具有危險性之兇器均屬之，且祇須行竊時攜帶此種具有危險性
    之兇器為已足，並不以攜帶之初有行兇之意圖為必要，最高法院七十九年台上字
    第五二五三號判例可資參照。被告於竊盜之時，所攜帶用以竊盜之金屬製頂端尖
    銳之螺絲起子及剪刀，依一般社會觀念，此工具客觀上足對人之生命、身體構成
    威脅，且有行兇之可能性及危險性，顯屬前開法條所定之「兇器」甚明，被告持
    以行竊，核其所為係犯刑法第三百二十一條第一項第三款攜帶兇器之加重竊盜罪
    。被告先後二次犯行，時間緊接，所犯係構成要件相同之罪，顯係基於概括犯意
    反覆為之，應依連續犯規定論以一罪，然不予加重其刑。爰審酌被告前業因竊取
    告訴人所有財物遭判刑確定，仍不知悔改，再次行竊，本應予以從重量處，然念
    其所竊取之物僅為監視器之鏡頭部分，價值非高，且其犯罪動機為自認受害，另
    審酌其犯罪之手段、犯後否認犯行之態度等一切情狀，量處如主文所示之刑，並
    諭知易科罰金之折算標準。檢察官具體請求判處被告有期徒刑一年六月，尚嫌過
    重，併予敘明。被告持以行竊之螺絲起子及剪刀各一支，係被告所有等情，業據
    其自承在卷，此供犯罪所用之物雖未扣案，惟亦未能證明已滅失，仍應依刑法第
    三十八條第一項第二款規定併予宣告沒收。
據上論斷，應依刑事訴訟法第二百九十九條第一項前段，刑法第五十六條、第三百二
十一條第一項第三款、第四十一條第一項前段、第三十八條第一項第二款，罰金罰鍰
提高標準條例第二條，判決如主文。
本案經檢察官陳家美到庭執行職務
中　　　華　　　民　　　國　　九十三　　年　　　六　　　月  　　二  　　日
                                  臺灣士林地方法院刑事第一庭
　　                                  審判長法  官  林  清  吉
                                            法  官  陳  章  榮
                                            法  官  楊  迺  伶
右正本證明與原本無異。
如不服本判決，應於判決送達後十日內，向本院提出上訴狀。
                                            書記官  洪  俊  杰
中　　　華　　　民　　　國　　九十三　　年　　　六　　　月  　　二  　　日
附錄論罪科刑法條：
刑法第三百二十一條第一項第三款
  犯竊盜罪而有左列情形之一者，處六月以上、五年以下有期徒刑：
    三、攜帶兇器而犯之者。
